【裁判字號】    99,台上,2538
【裁判日期】    990429
【裁判案由】    違反毒品危害防制條例
【裁判全文】
最高法院刑事判決            九十九年度台上字第二五三八號
上  訴  人  甲○○
            乙○○
上列上訴人等因違反毒品危害防制條例案件，不服台灣高等法院
中華民國九十八年十二月二十九日第二審判決（九十七年度上訴
字第四七九二號，起訴案號：台灣板橋地方法院檢察署九十六年
度偵字第一一四○一、一三四○一號），提起上訴，本院判決如
下：
    主  文
上訴駁回。
    理  由
一、甲○○部分
按刑事訴訟法第三百七十七條規定，上訴於第三審法院，非以判
決違背法令為理由，不得為之。是提起第三審上訴，應以原判決
違背法令為理由，係屬法定要件。如果上訴理由書狀並未依據卷
內訴訟資料，具體指摘原判決不適用何種法則或如何適用不當，
或所指摘原判決違法情事，顯與法律規定得為第三審上訴理由之
違法情形，不相適合時，均應認其上訴為違背法律上之程式，予
以駁回。本件原判決撤銷第一審關於上訴人甲○○部分之不當之
判決，改判仍論處其販賣第二級毒品十五罪罪刑，已詳敘認定犯
罪事實之依據及憑以認定之理由，從形式上觀察，並無任何違背
法令之處。查集合犯固因其行為特質而評價為包括一罪，然並非
所有反覆實行之行為，皆一律認為包括一罪，仍須從行為人主觀
犯意，自始係基於概括性，行為之時空上具有密切關係，且依社
會通念，認屬包括之一罪為合理適當者，始足當之，否則仍應依
實質數罪予以併合處罰。上訴人自民國九十六年一月間至四月間
，先後十五次，在台北市萬華區及台北縣中和市等地，販賣第二
級毒品甲基安非他命予趙勝忠等人施用，其前後之行為，在時空
上不具密切關係，販賣之對象亦不一，顯係各別起意為之，自不
得以集合犯論，原判決予以數罪併罰，適用法則，核無不合。上
訴意旨，置原判決之論敘於不顧，仍執陳詞，再事爭辯原判決適
用法則不當云云，難謂已符合首揭法定上訴要件，其上訴違背法
律上之程式，應予駁回。
二、乙○○部分
查第三審上訴書狀，應敘述上訴之理由，其未敘述者，得於提起
上訴後十日內補提理由書於原審法院，已逾上述期間，而於第三
審法院未判決前仍未提出上訴理由書狀者，第三審法院應以判決
駁回之，刑事訴訟法第三百八十二條第一項、第三百九十五條後
段規定甚明。本件上訴人乙○○因販賣第二級毒品案件，不服原
審判決，於九十九年一月十五日提起上訴，並未敘述理由，迄今
逾期已久，於本院未判決前仍未提出，依上開規定，其上訴自非
合法，應予駁回。
據上論結，應依刑事訴訟法第三百九十五條前段，判決如主文。
中    華    民    國  九十九  年    四    月  二十九  日
                      最高法院刑事第十庭
                          審判長法官  花  滿  堂
                                法官  黃  正  興
                                法官  陳  東  誥
                                法官  林  錦  芳
                                法官  洪  昌  宏
本件正本證明與原本無異
                                      書  記  官
中    華    民    國  九十九  年    五    月    三    日
                                                      V

司法院資訊處製作；財團法人民間司法改革基金會備份。
